臺灣雲林地方法院民事裁定
110年度重訴字第79號
原      告  鄭裕範  


上列原告與被告優聚德建設股份有限公司間債務人異議之訴事件
，本院裁定如下：
    主  文
原告應於本裁定送達後五日內，補繳裁判費新臺幣壹拾壹萬柒仟
陸佰元，逾期不補正，即駁回其訴。
    理  由
一、按因財產權而提起民事訴訟，應依民事訴訟法第77條之13、
    第77條之27規定繳納裁判費，此為起訴必備之程式。次按訴
    訟標的之價額，由法院核定。核定訴訟標的之價額，以起訴
    時之交易價額為準；無交易價額者，以原告就訴訟標的所有
    之利益為準。以一訴主張數項標的者，其價額合併計算之。
    但所主張之數項標的互相競合或應為選擇者，其訴訟標的價
    額，應依其中價額最高者定之。同法第77條之1第1項、第2
    項、第77條之2第1項分別定有明文。又原告之訴，有起訴不
    合程式或不備其他要件者，法院應以裁定駁回，但其情形可
    以補正者，審判長應定期間先命補正，同法第249條第1項第
    6款亦有明定。
二、原告與被告優聚德建設股份有限公司間債務人異議之訴事件
    ，原告起訴未據繳納裁判費，經查：
　㈠原告先位聲明：「一、確認原告與被告優聚德建設股份有限
    公司於民國105年4月30日所為合建關係不存在。二、本院11
    0年度司執字第38475號兩造間遷讓房屋強制執行事件之強制
    執行程序，應予撤銷。三、被告優聚德建設股份有限公司不
    得執本院110年度簡上字第21號民事裁判暨確定證明書對原
    告聲請強制執行。」，其訴訟標的價額，則應以原告如獲勝
    訴判決，所得之客觀上利益定之。
　①原告基於與被告優聚德建設股份有限公司間之合建契約，提
    供其所有坐落於雲林縣斗六市林投段1309、1309-1、1309-2
    、1309-3、1309-4、1309-5、1309-6、1309-7、1306、1307
    、1305之土地，上開土地嗣經分割、合併後如附表所示，則
    本件原告先位之訴第一項聲明主張解除合建契約，而認合建
    契約之法律關係不存在，原告可取回本應提供合建之上開不
    動產，由原告本身進行使用收益，無庸履行合建契約所定之
    權利義務關係，是本件原告先位之訴第一項聲明之訴訟標的
    價額應以上開不動產價額為據。經本院依職權查詢結果，上
    開不動產訴訟標的價額應為新臺幣（下同）5,001,406元（
    計算式詳附表），應徵裁判費50,599元。
　②按債務人異議之訴之訴訟標的為該債務人之異議權，法院核
    定此訴訟標的之金額或價額，應以該債務人本於此項異議權
    ，請求排除強制執行所有之利益為準（最高法院92年度台抗
    字第659號裁定意旨參照）。查原告起訴主張被告優聚德建
    設股份有限公司不得執本院110年度簡上字第21號民事確定
    判決對原告強制執行，並請求撤銷本院110年度司執字第384
    75號強制執行事件之強制執行程序，其訴訟標的雖不相同，
    惟自經濟上觀之，其訴訟目的一致，不超出終局標的範圍，
    依上揭規定，原告先位之訴第二、三項聲明乃為保全原告房
    屋，則經本院調取本院110年度簡上字第21號卷宗，其訴訟
    標的價額為194,400元，應徵裁判費2,100元。
　③原告先位之訴第一項聲明與後兩項聲明之間，並無數項標的
    互相競合或應為選擇之關係，故原告先位之訴應徵裁判費52
    ,699元（計算式：50,599元+2,100元＝52,699元）。
　㈡原告備位聲明：「一、被告應給付原告1,200萬元，及自起訴
    狀繕本送達翌日起至清償日止，按年息百分之5計算之利息
    。二、願供擔保，請准宣告假執行。」其訴訟標的金額為1,
    200萬元，應徵裁判費117,600元。
　㈢原告提起本件債務人異議之訴，其先、備位之訴請求之訴訟
    標的有選擇關係，其訴訟標的價額應擇以其中最高者定之，
    則原告應繳第一審裁判費117,600元。
三、綜上，茲依民事訴訟法第249 條第1 項但書之規定，限原告
    於收受本件裁定送達5日內補繳117,600元，逾期不繳，即駁
    回原告之訴。
中　　華　　民　　國　　110 　年　　12　　月　　15　　日
                    民事第二庭      法　官　洪儀芳
以上正本係照原本作成。
如不服本裁定關於核定訴訟標的價額部分，應於送達後10日內向
本院提出抗告狀，並繳納抗告費新臺幣1,000 元；關於命補繳裁
判費部分，不得抗告。
中　　華　　民　　國　　110 　年　　12　　月　　15　　日
                                    書記官  林左茹
附表

土地地號 （雲林縣斗六市林投段） 面積 （平方公尺） 土地公告現值 新臺幣（元）/平方公尺 鄭裕範權利範圍  價值 （新臺幣/元）    鄭裕範權利範圍之分子 鄭裕範權利範圍之分母  1309 306  24665  1  8  943436.25 1309-1 61  24600  1  8  187575.00 1309-2 60  24600  1  8  184500.00 1309-3 58  24600  1  8  178350.00 1309-4 60  24600  1  8  184500.00 1309-5 62  24600  1  8  190650.00 1309-6 66  24600  1  8  202950.00 1309-7 68  24600  1  8  209100.00 1309-21 329  24873  1  8  0000000.13 1308-2 53  25000  0  0  0.00  1307 71  25000  1  8  221875.00 1306-2 76  25000  1  8  237500.00 1305-1 352  24721  42750  352000  0000000.75 1305 19  25000  1  8  59375.00  1306 1  25000  1  8  3125.00  1309-20 38  24999  1  8  118745.25 1308 5  25000  0  0  0.00  　 　 　 　 總和 0000000.38